【裁判字號】    99,重訴,6
【裁判日期】    991111
【裁判案由】    毒品危害防制條例
【裁判全文】
臺灣板橋地方法院刑事判決               99年度重訴字第6號
公  訴  人  臺灣板橋地方法院檢察署檢察官
被      告  甲○○
            乙○○
共      同
選任辯護人  黃勝文律師
            周逸濱律師
上列被告因違反毒品危害防制條例案件，經檢察官提起公訴（98
年度偵字第29866 號），本院判決如下：
    主    文
甲○○犯如附表一所示之罪，各處如附表一所示之刑，各罪應沒
收銷燬或沒收之物，詳如附表一所載。應執行有期徒刑拾捌年，
扣案之NOKIA 廠牌行動電話壹支（含門號0000000000
號SIM 卡壹枚）、研磨器皿壹只、分裝袋貳批沒收；未扣案之販
賣毒品所得財物新臺幣萬元與乙○○連帶沒收，如全部或一部
不能沒收時，以其財產抵償之；門號0000000000號之
SIM 卡壹枚與乙○○連帶沒收，如全部或一部不能沒收時，追徵
其價額；扣案之海洛因捌包（驗後總淨重佰柒拾貳點壹柒公克
，含空包裝袋捌只）、甲基安非他命拾貳包（驗後總淨重陸佰
拾伍點陸肆公克，含空包裝袋拾貳只）沒收銷燬。
乙○○犯如附表二所示之罪，各處如附表二所示之刑，各罪應沒
收銷燬或沒收之物，詳如附表二所載。應執行有期徒刑拾壹年，
扣案之NOKIA 廠牌行動電話壹支、研磨器皿壹只、分裝袋貳批沒
收；未扣案之販賣毒品所得財物新臺幣萬元與甲○○連帶沒收
，如全部或一部不能沒收時，以其財產抵償之；門號00000
00000號之SIM 卡壹枚與甲○○連帶沒收，如全部或一部不
能沒收時，追徵其價額；扣案如附表二所示海洛因包、甲基安
非他命陸包沒收銷燬。
    事    實
一、甲○○與乙○○為夫妻關係，均明知海洛因、甲基安非他命
    係毒品，具成癮性、濫用性及社會危害性，不得販賣、持有
    ；詎仍意圖營利，分別基於販賣第一級、第二級毒品之犯意
    聯絡，各於附表三所示之時間、地點，以附表三所示方式聯
    絡達成販賣毒品之合意；再由附表三所示之人，於所示時間
    ，在所示地點，將附表三所示之毒品交付，並收取附表三所
    示之價金，賺取所示之利潤以牟利，而如附表三編號1 所示
    ，共同販賣第一、二級毒品予江憶雯；如附表三編號2 至4
    所示，3 次共同販賣第二級毒品予徐偉誠。
二、甲○○另意圖營利，基於販賣第一級毒品之犯意，以其所有
    之NOKIA 手機搭配門號0000000000號SIM 卡聯絡後，於民國
    98年10月27日晚間至28日凌晨某時，在桃園縣八德市某處，
    以海洛因部分新臺幣（下同）95萬元、甲基安非他命部分50
    萬元，總計145 萬元之代價，向名籍不詳綽號「小莊」之成
    年男子販入海洛因5 包（總毛重356.35公克）、甲基安非他
    命6 包（總毛重459.85公克），預計以海洛因8 分之1 錢賺
    2, 000元、甲基安非他命4 分之1 錢賺4,000 元差價之價格
    出售以牟利。
三、之後於返回居所途中之98年10月28日4 時許，為警在臺北縣
    永和市○○路109 巷口，持本院核發之搜索票搜索甲○○駕
    駛之車牌號碼9155-PP 自小客車，及其位於臺北縣永和市○
    ○路113 號2 樓居所，共扣得甲○○所有，供聯絡前述事實
    一、二販賣事宜之NOKIA 廠牌行動電話1 支、聯絡前述事實
    二販入事宜所搭配之門號0000000000號SIM 卡、預備及研磨
    甲基安非他命以供販賣之器皿1 只、預備供裝盛毒品以販賣
    之分裝袋2 批，及海洛因8 包（驗前總淨重372.56公克，驗
    後總淨重372.17公克，包含上述車上查獲由甲○○甫販入之
    海洛因5 包及居所查獲係甲○○、乙○○附表三販賣行為所
    餘之驗前總毛重22.25 公克海洛因3 包）、甲基安非他命12
    包（驗前總淨重635.97公克，驗後總淨重635.64公克，包含
    上述車上查獲由甲○○甫販入之甲基安非他命6 包及居所查
    獲係甲○○、乙○○附表三販賣行為所餘之驗前總毛重191.
    3 公克甲基安非他命6 包），而查知上情。
四、案經行政院海岸巡防署海岸巡防總局北部地區巡防局移送及
    臺北市政府警察局松山分局報請臺灣板橋地方法院檢察署檢
    察官偵查起訴。
    理    由
一、按被告以外之人於審判外之陳述，雖不符前4 條之規定，而
    經當事人於審判程序同意作為證據，法院審酌該言詞陳述或
    書面陳述作成時之情況，認為適當者，亦得為證據，刑事訴
    訟法第159 條之5 定有明文；其立法理由在於傳聞證據未經
    當事人之反對詰問予以核實，乃排斥其證據能力。惟當事人
    如放棄對原供述人之反對詰問權，於審判程序表示同意該等
    傳聞證據可作為證據，此時，法院除認該傳聞證據欠缺適當
    性外，自可承認其證據能力。經查，關於本案所引屬於審判
    外陳述之傳聞證據，公訴人、被告甲○○、乙○○及其辯護
    人於審判程序均同意作為證據，且經本院審酌該證據作成情
    況均無不適當之情形，是依上開規定，認得作為本案證據。
二、前揭事實，業據被告甲○○、乙○○於偵查及本院審理時均
    坦承不諱（見偵(一)卷第113 、114 、182 至186 、263 、28
    0 至282 頁、本院卷第91、117 頁），核與證人即毒品買受
    人江憶雯於警、偵訊（見偵(一)卷第201 至206 、224 至226
    頁）、徐偉誠於偵查中（見偵(一)卷第195 至198 頁）所證大
    致相符，並有通訊監察書，及被告乙○○與江憶雯於98年8
    月11日13時14分之通訊監聽譯文（見偵(二)卷第23頁反面）、
    被告乙○○與徐偉誠於98年8 月14日16時57分、同日17時5
    分、98年8 月17日17時49分、同日17時55分、98年8 月18日
    13時26分、同日13時32分之通訊監聽譯文（見偵(二)卷第37頁
    及反面、45、46頁及反面）、被告甲○○與綽號「小莊（譯
    文誤載為『小張』）男子」之98年10月27日19時43分、同日
    22時18分、同日22時40分、同日22時53分、同日23時1 分、
    同日23時9 分、同日23時11分、98年10月28日0 時54分之通
    訊監聽譯文（見偵(二)卷第152 至154 頁）、江憶雯指認甲○
    ○、乙○○之臺北市警察局松山分局指認犯罪嫌疑人紀疑表
    各1 份，及查獲照片10張在卷；復有NOKIA 廠牌行動電話1
    支（含門號0000000000號SIM 卡）、研磨器皿1 只、分裝袋
    2 批、海洛因8 包、甲基安非他命12包扣案可證。而扣案之
    粉塊狀及粉狀檢品8 包，經送法務部調查局鑑定結果，均含
    有第一級毒品海洛因成分（驗前總淨重372.56公克，驗後總
    淨重372.17公克），其中5 包粉塊狀部分，純質淨重73.26
    ％，另3 包粉狀部分，純質淨重63.51 ％，有該局99年1 月
    5 日濫用藥物實驗室調科壹字第09823034530 號鑑定書1 份
    可憑（見偵(一)卷第265 頁）；又扣案之淡褐色及白色晶體12
    包，經送內政部警政署刑事警察局鑑定結果，均含有第二級
    毒品甲基安非他命成分（驗前總淨重635.97公克，驗後總淨
    重635.64公克），其中1 包淡褐色晶體部分，純質淨重96％
    ，另12包白色晶體部分，純質淨重93％，則有該局98年11月
    17日刑鑑字第0980155356號鑑定書1 份可按（見偵(一)卷第27
    1 頁反面）。足徵被告甲○○、乙○○之自白係與事實相符
    ，堪予採信。從而，被告甲○○、乙○○有附表三所示共同
    販賣第一級毒品海洛因、第二級毒品甲基安非他命之犯行；
    被告甲○○有如前揭事實欄二所示販賣第一級毒品海洛因、
    第二級毒品甲基安非他命之犯行，均堪認定。
三、按行為後法律有變更者，適用行為時之法律；但行為後之法
    律有利於行為人者，適用最有利於行為人之法律，刑法第2
    條第1 項定有明文；次按毒品危害防制條例第4 條、第17條
    等條文業經98年5 月20日總統華總一義字第09800125141 號
    令修正公布，惟該次修正條文，涉及多項授權法規修正或訂
    定，須有一定施行日期，以完備相關法令修訂及行政作業程
    序，其主管機關法務部立法原意亦認為本次修正條文應回歸
    同條例第36條規定，自公布後6 個月即98年11月20日施行（
    臺灣高等法院暨所屬法院因應新修正毒品危害防制條例施行
    法律問題研討會結論參照）。查本案被告2 人行為後，毒品
    危害防制條例已有變更，應依上揭刑法第2 條第1 項之規定
    ，經比較修正前、後毒品危害防制條例第4 條第1 項、第2
    項之規定，因修正後法定罰金刑皆有加重（由原先之得併科
    1 千萬、7 百萬元以下罰金，分別提高為得併科2 千萬、1
    千萬元以下罰金），故以修正前之規定對被告較有利。然因
    毒品危害防制條例第17條亦增訂第2 項：「犯第4 條至第8
    條之罪於偵查及審判中均自白者，減輕其刑。」，而被告2
    人就本案全部犯罪事實，於偵查及審判中均自白犯行，故綜
    合比較上開有利、不利部分，則以現行毒品危害防制條例較
    有利，而應依刑法第2 條第1 項後段規定，適用最有利於被
    告之現行毒品危害防制條例之規定。
四、查海洛因、甲基安非他命分別係毒品危害防制條例第2 條第
    2 項所稱之第一級、第二級毒品，不得非法持有、販賣。被
    告甲○○、乙○○如附表三編號1 出售海洛因、甲基安非他
    命之所為，係犯違反毒品危害防制條例第4 條第1 項、第2
    項之販賣第一級、第二級毒品罪；如附表三編號2 至4 出售
    甲基安非他命之所為，分別係犯違反毒品危害防制條例第4
    條第2 項之販賣第二級毒品罪。又被告甲○○如前揭事實欄
    二所示販入海洛因、甲基安非他命之所為，係犯違反毒品危
    害防制條例第4 條第1 項、第2 項之販賣第一級、第二級毒
    品罪。被告甲○○、乙○○就附表三所示犯行間，有犯意聯
    絡及行為分擔，為共同正犯。被告2 人歷次販賣海洛因、甲
    基安非他命前非法持有之低度行為，為販賣之高度行為所吸
    收，均不另論罪。被告2 人如附表三編號1 ，及被告甲○○
    如前揭事實欄二之以一行為，同時販賣第一級毒品海洛因及
    第二級毒品甲基安非他命，皆觸犯構成要件不同之罪名，為
    想像競合犯，均應從一重之販賣第一級毒品海洛因處斷。被
    告甲○○所犯上開5 罪間、被告乙○○所犯上開4 罪間，均
    犯意各別，行為互殊，皆應分論併罰。按犯第4 條至第8 條
    之罪於偵查及審判中均自白者，減輕其刑，毒品危害防制條
    例第17條第2 項定有明文；查被告2 人就其所涉犯罪事實，
    於偵查及審判中均自白，應依上開規定減輕其刑。末按同為
    販賣第一級、第二級毒品之人，其原因動機不一，犯罪情節
    未必盡同，或有大盤毒梟者，亦有中、小盤之分，甚或僅止
    於吸毒者友儕間為求互通有無之有償轉讓者亦有之，其販賣
    行為所造成危害社會之程度自屬有異，法律科處此類犯罪，
    所設販賣第一級毒品之法定最低本刑卻同為「死刑或無期徒
    刑」，第二級毒品之法定最低本刑卻同為「無期徒刑或7 年
    以上有期徒刑」，不可謂不重。於此情形，倘依其情狀處以
    有期徒刑，即足以懲儆，並可達防衛社會之目的者，自非不
    可依客觀之犯行與主觀之惡性二者加以考量其情狀，是否有
    可憫恕之處，適用刑法第59條之規定酌量減輕其刑，期使個
    案裁判之量刑，能斟酌至當，符合比例原則；查被告2 人如
    附表三所示販賣毒品海洛因、甲基安非他命之數量屬小額零
    星販賣，尚非藏有鉅量之毒品，與大宗走私或利用幫派組織
    結構販賣者相較，對社會之危害稍低，被告應僅係在吸毒者
    彼此互通有無，並賺取其中些微差價，對社會造成之危害尚
    無從與前述之組織型毒販相提並論，倘一律論處毒品危害防
    制條例第4 條第1 項之法定本刑死刑或無期徒刑、同條例第
    4 條第2 項之法定最低本刑有期徒刑7 年，不免過苛，故認
    其等各次犯罪情狀在客觀上均足以引起一般人之同情，情節
    尚堪憫恕，爰就被告2 人所涉有關如附表三所示犯行部分，
    均依刑法第59條規定減輕其刑，並依法遞減之。又被告2 人
    販賣予江憶雯之毒品數量，係如附表三編號1 所載，業經被
    告甲○○供述明確（見本院卷第60頁），並經檢察官當庭更
    正，附此敘明。
五、爰審酌被告2 人均正值青壯，不思努力進取，又被告甲○○
    曾有違反毒品危害防制條例前科，當深知毒品對人體之危害
    性，竟圖一己私利而出售海洛因、甲基安非他命牟利，嚴重
    殘害國民身心健康，助長社會濫用毒品風氣；惟念被告甲○
    ○本案犯行前，僅有1 次違反毒品危害防制條例前科，被告
    乙○○則僅有詐欺暨違反商業會計法前科，素行尚非惡劣，
    又坦承犯行，深具悔意，其中如附表三部分全部獲利僅4,20
    0 元，而被告甲○○所涉犯罪事實二部分，則並無賣出情形
    ，而尚未流入市面，造成實害，惟販入數量非微，及被告2
    人涉案情節、角色分擔，及其犯罪動機、目的、手段、所生
    危害、生活狀況、智識程度等一切情狀，分別量處如主文所
    示之刑，並各定其應執行之刑，以資懲儆；又檢察官雖對被
    告乙○○具體求處有期徒刑12年，惟斟酌上情，及被告乙○
    ○係基於夫妻關係，在被告甲○○決意販毒情形下，迫於現
    實而予以輔助等情，認檢察官求處之上開刑度，似嫌過重，
    附此敘明。
六、按毒品危害防制條例第19條第1 項規定，犯該條例第4 條至
    第9 條、第12條、第13條或第14條第1 項、第2 項之罪者，
    其供犯罪所用或因犯罪所得之財物，均沒收之，如全部或一
    部不能沒收時，追徵其價額或以其財產抵償之。本規定所稱
    「追徵其價額」者，必限於所沒收之物為金錢以外之其他財
    物而無法沒收時，始應追徵其價額，使其繳納與原物相當之
    價額。如所得財物為金錢而無法沒收時，應以其財產抵償之
    ，而不發生追徵價額之問題（最高法院93年度台上字第2743
    號判決意旨參照）。查門號0000000000號SIM 卡1 枚，係被
    告甲○○所有之物，業據其供述明確（見本院卷第60頁），
    又係供作為與徐偉誠、江憶雯聯繫販毒事宜所用，有通訊監
    察譯文在卷可憑（見偵(二)卷第23頁反面、第37頁及反面、45
    、46頁及反面），雖未扣案，仍應依共犯責任共通原則及毒
    品危害防制條例第19條第1 項規定連帶沒收之，如全部或一
    部不能沒收時，追徵其價額；而被告2 人販賣附表三所示毒
    品之分別得款27,000元、1,000 元、1,000 元、1,000 元，
    共計30,000元，應依前開原則及規定連帶沒收，如全部或一
    部不能沒收時，以財產抵償之；又扣案NOKIA 廠牌行動電話
    1 支、研磨器皿1 只、分裝袋2 批，均係被告甲○○所有，
    與被告乙○○供犯附表三犯行，自身供犯事實二犯行所用及
    預備之物；另門號0000000000號SIM 卡1 枚，則係被告甲○
    ○所有，供其犯事實二犯行所用之物，業據被告甲○○供述
    明確（見本院卷第60頁），並有通訊監察譯文在卷可參（見
    偵卷第152 至154 頁），亦應依同條例第19條第1 項規定沒
    收。而查扣之海洛因8 包（驗前總淨重372.56公克，驗後總
    淨重37 2.17 公克），甲基安非他命12包（驗前總淨重635.
    97公克，驗後總淨重635.64公克），其中總毛重356.35公克
    之海洛因5 包、總毛重459.85公克之甲基安非他命6 包，係
    被告甲○○犯罪事實二所販入者；其餘總毛重22.25 公克之
    海洛因3 包、總毛重191.3 公克之甲基安非他命6 包，則係
    被告2 人販賣附表三所示毒品所餘者（因合併送驗，故無法
    區別各別驗餘淨重），均已如前述，皆應依毒品危害防制條
    例第18條第1 項前段規定宣告沒收銷燬，然因檢驗用罄而滅
    失部分，自無庸再予沒收銷燬之諭知。至於扣案之鹽酸麻黃
    素（驗後毛重43.33 公克）1 包、葡萄糖1 罐（驗後毛重31
    4.15公克）、塑膠袋1 批、SAMSUNG 廠牌行動電話（含門號
    0000000000號SIM 卡1 枚）、吸食器各1 支、攪拌器1 臺，
    雖係被告甲○○所有，然與本案犯行無關，業據被告甲○○
    供述明確（見偵(一)卷第13、14頁、偵(二)卷第83頁、本院卷第
    60頁）；皮包、背包、眼鏡盒各1 只，並無證據足認與本案
    販毒犯行有關；而車牌號碼9155-PP 號自小客車（含鑰匙）
    1 輛，則係和新小客車租賃股份有限公司所有，有車號查詢
    汽車車籍表1 份在卷可憑，非被告所有之物，爰均不予宣告
    沒收。
據上論斷，應依刑事訴訟法第299 第1 項前段，毒品危害防制條
例第4 條第1 項、第2 項、第17條第2 項、第18條第1 項前段、
第19條第1 項，刑法第11條、第2 條第1 項後段、第28條、第55
條、第59條、第51條第5 款，判決如主文。
本案經檢察官賴建如到庭執行職務。
中    華    民    國    99    年    11    月    11    日
                  刑事第十五庭  審判長法  官  王綽光
                                      法  官  黃司熒
                                      法  官  洪珮婷
以上正本證明與原本無異。
如不服本判決應於收受本判決後10日內向本院提出上訴書狀，並
應敘述具體理由，如未敘述上訴理由者，應於上訴期間屆滿後20
日內補提理由書狀於本院（均須按他造當事人之人數附繕本）「
切勿逕送上級法院」。
                                      書記官  陳永訓
中    華    民    國    99    年    11    月    16    日
附表一：甲○○部分
┌──┬─────────┬────────┬───────────────────┬─────────────┐
│編號│    罪    名      │    科    刑    │            沒          收            │       備        註       │
├──┼─────────┼────────┼───────────────────┼─────────────┤
│ 1  │共同販賣第一級毒品│有期徒刑柒年拾月│扣案NOKIA 廠牌行動電話壹支、研磨器皿壹│左列沒收銷燬之毒品，乃被告│
│    │                  │                │只、分裝袋貳批沒收；未扣案之販賣毒品所│2 人居所查獲、販賣所餘者，│
│    │                  │                │得財物新臺幣貳萬柒仟元，與乙○○連帶沒│其中海洛因3 包驗前總毛重22│
│    │                  │                │收，如全部或一部不能沒收時，以其財產抵│.25 公克、甲基安非他命6 包│
│    │                  │                │償之；門號0000000000號之SIM │驗前總毛重191.3公克。     │
│    │                  │                │卡壹枚，與乙○○連帶沒收，如全部或一部│                          │
│    │                  │                │不能沒收時，追徵其價額；扣案之海洛因│                          │
│    │                  │                │包、甲基安非他命陸包沒收銷燬。        │                          │
├──┼─────────┼────────┼───────────────────┼─────────────┤
│ 2  │共同販賣第二級毒品│有期徒刑貳年    │扣案NOKIA 廠牌行動電話壹支、研磨器皿壹│左列沒收銷燬之甲基安非他命│
│    │                  │                │只、分裝袋貳批沒收；未扣案之販賣毒品所│6 包，驗前總毛重191.3 公克│
│    │                  │                │得財物新臺幣壹仟元，與乙○○連帶沒收，│，乃被告2 人居所查獲、販賣│
│    │                  │                │如全部或一部不能沒收時，以其財產抵償之│所餘者。                  │
│    │                  │                │；門號0000000000號之SIM 卡壹│                          │
│    │                  │                │枚，與乙○○連帶沒收，如全部或一部不能│                          │
│    │                  │                │沒收時，追徵其價額；扣案之甲基安非他命│                          │
│    │                  │                │陸包沒收銷燬。                        │                          │
├──┼─────────┼────────┼───────────────────┼─────────────┤
│ 3  │共同販賣第二級毒品│有期徒刑貳年    │同上。                                │同上。                    │
├──┼─────────┼────────┼───────────────────┼─────────────┤
│ 4  │共同販賣第二級毒品│有期徒刑貳年    │同上。                                │同上。                    │
├──┼─────────┼────────┼───────────────────┼─────────────┤
│ 5  │販賣第一級毒品    │有期徒刑拾伍年  │扣案NOKIA 廠牌行動電話壹支（含門號○九│左列沒收銷燬之毒品，乃被告│
│    │                  │                │00000000號SIM 卡壹枚）、研磨器│甫販入即在自小客車內遭查獲│
│    │                  │                │皿壹只、分裝袋貳批沒收；海洛因伍包、甲│者，其中海洛因5 包驗前總毛│
│    │                  │                │基安非他命拾陸包沒收銷燬。            │重356.36公克、甲基安非他命│
│    │                  │                │                                      │6包 驗前總毛重459.85公克。│
└──┴─────────┴────────┴───────────────────┴─────────────┘
附表二：乙○○部分
┌──┬─────────┬────────┬───────────────────┬─────────────┐
│編號│    罪    名      │    科    刑    │            沒          收            │       備        註       │
├──┼─────────┼────────┼───────────────────┼─────────────┤
│ 1  │共同販賣第一級毒品│有期徒刑柒年拾月│扣案NOKIA 廠牌行動電話壹支、研磨器皿壹│左列沒收銷燬之毒品，乃被告│
│    │                  │                │只、分裝袋貳批沒收；未扣案之販賣毒品所│2 人居所查獲、販賣所餘者，│
│    │                  │                │得財物新臺幣貳萬柒仟元，與甲○○連帶沒│其中海洛因3 包驗前總毛重22│
│    │                  │                │收，如全部或一部不能沒收時，以其財產抵│.25 公克、甲基安非他命6 包│
│    │                  │                │償之；門號0000000000號之SIM │驗前總毛重191.3公克。     │
│    │                  │                │卡壹枚，與甲○○連帶沒收，如全部或一部│                          │
│    │                  │                │不能沒收時，追徵其價額；扣案之海洛因│                          │
│    │                  │                │包、甲基安非他命陸包沒收銷燬。        │                          │
├──┼─────────┼────────┼───────────────────┼─────────────┤
│ 2  │共同販賣第二級毒品│有期徒刑貳年    │扣案NOKIA 廠牌行動電話壹支、研磨器皿壹│左列沒收銷燬之甲基安非他命│
│    │                  │                │只、分裝袋貳批沒收；未扣案之販賣毒品所│6 包，驗前總毛重191.3 公克│
│    │                  │                │得財物新臺幣壹仟元，與甲○○連帶沒收，│，乃被告2 人居所查獲、販賣│
│    │                  │                │如全部或一部不能沒收時，以其財產抵償之│所餘者。                  │
│    │                  │                │；門號0000000000號之SIM 卡壹│                          │
│    │                  │                │枚，與甲○○連帶沒收，如全部或一部不能│                          │
│    │                  │                │沒收時，追徵其價額；扣案之海洛因包、│                          │
│    │                  │                │甲基安非他命陸包沒收銷燬。            │                          │
├──┼─────────┼────────┼───────────────────┼─────────────┤
│ 3  │共同販賣第二級毒品│有期徒刑貳年    │同上。                                │同上。                    │
├──┼─────────┼────────┼───────────────────┼─────────────┤
│ 4  │共同販賣第二級毒品│有期徒刑貳年    │同上。                                │同上。                    │
└──┴─────────┴────────┴───────────────────┴─────────────┘
附表三：甲○○、乙○○共同販賣部分
┌──┬───┬────────────┬────────────┬────────┐
│編號│對  象│  聯絡時間、地點、方式  │交付時間、地點、人、毒品│   價格、獲利   │
├──┼───┼────────────┼────────────┼────────┤
│ 1  │江憶雯│乙○○於98年8 月11日13時│甲○○於同日下午，在台北│售價共27,000元，│
│    │      │14分，在中和市某統一超商│縣中和市○○路291 號之雙│其中海洛因5,000 │
│    │      │附近，以甲○○所有之NOKI│和醫院對面，同時將4 分之│元，獲利750 元；│
│    │      │A 手機搭配門號0000000000│1 錢約0. 9公克之海洛因及│甲基安非他命22,0│
│    │      │號SIM 卡，接聽江憶雯電話│4 分之1 兩約9 公克之甲基│00元，獲利3,000 │
│    │      │，並達成意思合致。      │安非他交付予江憶雯。    │元。            │
├──┼───┼────────────┼────────────┼────────┤
│ 2  │徐偉誠│乙○○於98年8 月14日16時│乙○○於同日17時5 分許，│售價1,000 元，獲│
│    │      │57分，在中和市○○路145 │在中和市○○路某公園地下│利150 元。      │
│    │      │巷9 弄10號4 樓居所，以王│停車場，將0.5 公克甲基安│                │
│    │      │文儒所有之上述手機、門號│非他命交付予徐偉誠。    │                │
│    │      │，接聽徐偉誠電話，並達成│                        │                │
│    │      │意思合致。              │                        │                │
├──┼───┼────────────┼────────────┼────────┤
│ 3  │徐偉誠│乙○○於98年8 月17日17時│乙○○於同日17時55分許，│售價1,000 元，獲│
│    │      │49分，在前述居所，以王文│在中和市○○路某公園地下│利150 元。      │
│    │      │儒所有之上述手機、門號，│停車場，將0.5 公克甲基安│                │
│    │      │接聽徐偉誠電話，並達成意│非他命交付予徐偉誠。    │                │
│    │      │思合致。                │                        │                │
├──┼───┼────────────┼────────────┼────────┤
│ 4  │徐偉誠│乙○○於98年8 月18日13時│乙○○於同日13時、14時許│售價1,000 元，獲│
│    │      │26分，在前述居所，以王文│，在中和市○○路某公園地│利150 元。      │
│    │      │儒所有之上述手機、門號，│下停車場，將0.5 公克甲基│                │
│    │      │接聽徐偉誠電話，並達成意│安非他命交付予徐偉誠。  │                │
│    │      │思合致。                │                        │                │
└──┴───┴────────────┴────────────┴────────┘
附錄論罪科刑法條全文：
毒品危害防制條例第4 條第1 項、第2 項
製造、運輸、販賣第一級毒品者，處死刑或無期徒刑；處無期徒
刑者，得併科新臺幣2 千萬元以下罰金。
製造、運輸、販賣第二級毒品者，處無期徒刑或7 年以上有期徒
刑，得併科新臺幣1 千萬元以下罰金。

司法院資訊處製作；財團法人民間司法改革基金會備份。
